【裁判字號】    97,訴,2861
【裁判日期】    970807
【裁判案由】    毒品危害防制條例
【裁判全文】
臺灣臺中地方法院刑事判決              97年度訴字第2861號
公  訴  人  臺灣臺中地方法院檢察署檢察官
被      告  甲○○
上列被告因毒品危害防制條例案件，經檢察官提起公訴（97年度
毒偵字第3229號），被告於準備程序中，為有罪之陳述，並聽取
當事人意見後，本院合議庭裁定受命法官獨任進行簡式審判程序
審理，本院判決如下：
    主    文
甲○○施用第一級毒品，累犯，處有期徒刑玖月，扣案之第一級
毒品海洛因壹包（毛重零點參公克，鑑定後驗餘淨重零點壹貳玖
玖公克）沒收銷燬之。
    犯罪事實
一、甲○○前於民國92年間，因施用毒品案件，經觀察、勒戒後
    ，認無繼續施用毒品之傾向，於92年5月29日釋放，並由臺
    灣臺中地方法院檢察署檢察官以92年度毒偵字第1421號為不
    起訴處分確定。又於93年間，因施用毒品案件，經本院判處
    應執行有期徒刑1年確定。又於95年間，另犯詐欺及毒品案
    件，經本院分別判處有期徒刑3月、9月，2罪經合併定應執
    行有期徒刑11月確定。經接續執行上開徒刑，於96年4月19
    日假釋付保護管束，於96年7月16日假釋期滿未經撤銷而執
    行完畢。詎其仍不知悔改，復基於施用毒品之犯意，於97年
    6月8日下午6時許，在臺中市○區○○路94巷64號居處，以
    注射針筒方式施用第一級毒品海洛因1次。嗣同年6月9日晚
    上7 時30分許，在臺中縣太平市○○路○段87號前，因行跡
    可疑，為警盤查，在其左前褲袋內，查獲第一級毒品海洛因
    1包（毛重0.3公克，鑑定後驗餘淨重0.1299公克）而查知上
    情。
二、案經臺中市警察局第五分局報請臺灣臺中地方法院檢察署檢
    察官偵查起訴。
    理      由
一、被告於準備程序中，先就上開犯罪事實為有罪之陳述，且所
    犯係死刑、無期徒刑、最輕本刑為三年以上有期徒刑以外之
    罪，經本院合議庭依刑事訴訟法第273條之1第1項之規定，
    裁定由法官一人獨任進行簡式審判程序，合先敘明。
二、訊據被告就上開犯行坦承不諱。其為警查獲，經採集尿液送
    驗結果，呈現嗎啡、可待因陽性反應，有中山醫學大學附設
    醫院檢驗科藥物檢測中心尿液檢驗報告與臺中市警察局委託
    鑑驗尿液代號真實姓名對照表各一份在卷可參，及扣案之第
    一級毒品海洛因1包（毛重0.3公克，鑑定後驗餘淨重0.129
    9公克）、行政院衛生署草屯療養院鑑定書一份附卷可資佐
    證，被告並供稱：因施用的量很少，比平時其施打一次的量
    還少，所以尿液第一次檢驗為陽性，第二次檢驗為陰性，伊
    確實有於上開時、地施用第一級毒品，且伊係施用扣案之毒
    品，而該扣案之毒品經行政院衛生署草屯療養院鑑定結果，
    確係第一級毒品海洛因等語，足見被告自白確與事實相符，
    而堪予採信。又被告前於民國92年間，因施用毒品案件，經
    觀察、勒戒後，認無繼續施用毒品之傾向，於92年5月29日
    釋放，並由臺灣臺中地方法院檢察署檢察官以92年度毒偵字
    第1421號為不起訴處分確定。又於93年間，因施用毒品案件
    ，經本院判處應執行有期徒刑1年確定。又於95年間，另犯
    詐欺及毒品案件，經本院分別判處有期徒刑3月、9月，2罪
    經合併定應執行有期徒刑11月確定。經接續執行上開徒刑，
    於96年4月19日假釋付保護管束，於96年7月16日假釋期滿未
    經撤銷而執行完畢，此有臺灣高等法院被告前案紀錄表可證
    。由此可知，被告在前強制戒治執行完畢後五年內，曾再犯
    施用毒品案件，並經法院判刑確定，是被告前次所為之強制
    戒治治療程序，顯未能收到祛除毒癮之實效，參諸毒品危害
    防制條例第20條、第23條之立法理由，及最高法院95年第七
    次刑事庭會議決定、最高法院95年度台非字第59號判決，被
    告今再為本件施用毒品犯行，仍屬毒品危害防制條例所規範
    之「再犯」情形，自仍應依法予以訴追。綜此，被告再犯毒
    品危害防制條例第10條之罪，事證業臻明確，被告犯行至堪
    認定。
三、查海洛因係毒品危害防制條例第2條第2項第1 款所規定之第
    一級毒品，不得非法施用。核被告所為，係犯毒品危害防制
    條例第10條第1 項施用第一級毒品罪。被告為施用第一級而
    持有毒品之行為，其持有之行為為其後施用之行為所吸收，
    不另論罪。又被告前於93年間，因施用毒品案件，經本院判
    處應執行有期徒刑1年確定。又於95年間，另犯詐欺及毒品
    案件，經本院分別判處有期徒刑3月、9月，2罪經合併定應
    執行有期徒刑11月確定。經接續執行上開徒刑，於96年4月
    19日假釋付保護管束，於96年7月16日假釋期滿未經撤銷而
    執行完畢，此有被告刑案資料查註紀錄表、臺灣高等法院被
    告前案紀錄表附卷可稽。其於徒刑執行完畢後五年內故意再
    犯本件有期徒刑以上之罪，為累犯，應依刑法第47條第1項
    之規定，加重其刑。爰審酌被告先前曾因施用毒品犯行接受
    觀察、勒戒、強制戒治及入監服刑，竟未能從中記取教訓，
    深切體認毒品危害己身健康之鉅，反而再次趁隙施用海洛因
    ，顯見被告自制能力嚴重不足。被告於前案為警查獲後猶不
    思收斂，繼續施用毒品不輟，益徵其身染毒癮已深，而有接
    受相當期間監禁教化之必要，以促其及早矯正吸毒惡習；惟
    念及施用毒品固戕害個人健康至鉅，然就他人權益之侵害仍
    屬有限，及其犯罪目的、手段、犯罪後坦承犯行之態度、智
    識程度等一切情狀，量處如主文所示之刑，以示懲儆。扣案
    之第一級毒品海洛因1包（毛重0.3公克，鑑定後驗餘淨重0
    .1299公克）屬違禁物，應依毒品危害防制條例第18條第1項
    前段之規定諭知沒收銷燬之。
據上論斷，應依刑事訴訟法第273條之1第1項、第299條第1 項前
段，毒品危害防制條例第10條第1項、第18條第1項前段，刑法第
11 條前段、第47條第1項，判決如主文。
本案經檢察官乙○○到庭執行職務。
中    華    民    國    97    年    8    月    7    日
                  刑事第三庭  法  官   黃松竹
以上正本證明與原本無異。
如不服本判決，應於收受送達後10日內向本院提出上訴書狀（應
敘述具體理由並附繕本）。
上訴書如未敘述理由，應於上訴期間屆滿後20日內補提理由書於
本院。
                              書記官   黃毅皓
中    華    民    國    97    年    8     月    7    日
附錄本案論罪科刑法條
毒品危害防制條例第十條第一項
施用第一級毒品者，處六月以上五年以下有期徒刑。


司法院資訊處製作；財團法人民間司法改革基金會備份。
